【裁判字號】    97,交抗,851
【裁判日期】    970904
【裁判案由】    違反道路交通管理處罰條例
【裁判全文】
臺灣高等法院交通事件裁定             97年度交抗字第851號
抗  告  人  甲○○
即受處分人
上列抗告人即受處分人因違反道路交通管理處罰條例案件，不服
臺灣板橋地方法院，中華民國97年5 月30日所為裁定（97年度交
聲字第126 號），提起抗告，本院裁定如下：
    主  文
抗告駁回。
    理  由
一、按「紅實線設於路側，用以禁止臨時停車。」道路交通標誌
    標線號誌設置規則第149 條第1 項第5 款定有明文。又在學
    校或禁止臨時停車處所停車，處新臺幣（下同）600 元以上
    1200元以下罰鍰，道路交通管理處罰條例第56條第1 項第1
    款、第3 款亦有規定。
二、原處分意旨略以：抗告人即受處分人甲○○駕駛陳佳琳所有
    車輛車號6A-6371 號自用小客車於民國（下同）96年8 月10
    日11時25分許，在臺北市○○○路○ 段69號，因「在禁止臨
    時停車處所停車」之違規，經臺北市政府交通局交通助理員
    照相採證後，並依違反道路交通管理處罰條例第56條第1 項
    第1 款規定以96年9 月26日北市交停字第1AB734029 號舉發
    違反道路交通管理事件通知單（下稱舉發通知單）逕行舉發
    ，並處罰汽車所有人，嗣汽車所有人於96年8 月30日向臺北
    市交通事件裁決所指定駕駛人為抗告人甲○○並提出陳述書
    ，經臺北市交通事件裁決所函轉原處分機關後，再經原處分
    機關向原舉發機關查處無誤後，原處分機關爰依道路交通管
    理處罰條例第56條第1 項第1 款之規定，以96年12月24日北
    監自裁字裁40-1AB734029號違反道路交通管理事件裁決書（
    下稱裁決書）裁處抗告人罰鍰新臺幣900 元（裁決書之違規
    時間應更正為96年8 月10日11時25分）。
三、本件抗告意旨略以：本件舉發當日適逢學校寒暑假期間，抗
    告人係依該路段之標示牌（該標示牌上之內容記載：家長接
    送區，黃線禁止停車〈上課時間〉7 時至8 時、11時30分至
    12時30分、15時30分至16時30分）以外之非上課時間於舉發
    地點停車，且系爭車輛停放時該車輪胎之方向亦與黃線同向
    ，不應認定係於紅線停車，應認定係於黃線處合法停車之處
    所停車，原裁定認定伊於設有紅線之禁止路段停車之違規事
    實，應有所誤會，請求撤銷原處分及原裁定云云。
四、經查，本件抗告人即受處分人甲○○於96年8 月10日11時25
    分許，駕駛陳佳琳所有車輛車號6A-6371 號自用小客車在臺
    北市○○○路○ 段69號路側劃有紅線之禁止臨時停車處所等
    情，有舉發照片1 幀在卷可稽（見原審卷第17頁），依上開
    舉發照片所示，抗告人駕駛之車輛所停位置右側劃有黃色實
    線，抗告人所停車位置固與黃色實線平行，惟抗告人駕駛車
    輛之前方劃有紅色實線，抗告人係以與紅色實線垂直之方式
    停車，且其車頭已逾越紅色實線，是抗告人於設有紅線之禁
    止路段停車之違規事實，至為明確。再抗告人將車停於學校
    門口一節，此不僅為抗告人所坦認，且經證人即本件舉發交
    通助理員陳炳立於原審到庭結稱：「（問：本件是否你處理
    ？）是，我事後去看在捷運施工的鐵板上方有標示接送時間
    可以停車，及當時是暑假，小孩子沒有上課時可以停車，但
    異議人停車地點剛好在學校門口，學校門口依道路交通管理
    處罰條例第56條是禁止停車，且是紅線，24小時都禁止臨時
    停車，且該路段也是捷運施工路段，依道路交通管理處罰條
    例第56條，該路段也是不可以停車，因為我照片拍的是紅線
    ，所以我用第56條第1 項第1 款取締。」等語明確（見原審
    卷第22頁）。查交通標誌、標線、號誌之指示、警告、標制
    等設置，具有公示、公信之效果，抗告人合法領有駕駛執照
    ，其駕駛汽車自應隨時注意各路段所設置之標誌、標線及號
    誌並應遵行之。縱令抗告人辯稱：伊係順著黃線停車，伊係
    看到標示牌上寫著該時段可停車，伊才停在黃線上等情屬實
    ，惟上開路段劃設有明顯禁止臨時停車之紅色實線，即賦予
    法規範之效力，則任何具有認知能力之駕駛人自均應同受其
    拘束，並負有注意之義務，不得以標示牌上標明該路段可以
    停車，即得無視於禁止臨時停車之紅色實線之存在，而解免
    其違規停車之責，否則，該標誌之規範效力將因個別駕駛人
    之主觀認知而發生歧異，難以維持法規範之秩序，亦與規範
    之目的相違，其不合理之處甚屬顯然。從而，抗告人前揭所
    辯自不可採。
五、綜上所述，抗告人確有於前揭時、地在設有禁止臨時停車標
    線之處所停車之違規行為。原處分機關依道路交通管理處罰
    條例第56條第1 項第1 款、違反道路交通管理事件統一裁罰
    基準及處理細則及違反道路交通管理事件統一裁罰標準表之
    規定，裁處抗告人罰鍰900 元，於法洵屬有據。原裁定認抗
    告人確有前揭違規行為，因而將抗告人異議之聲明駁回，其
    認事用法，並無違誤。抗告人抗告意旨，仍執前詞指摘原裁
    定不當，並無理由，應予駁回。
六、據上論斷，應依道路交通案件處理辦法第26條，刑事訴訟法
    第412 條，裁定如主文。
中    華    民    國    97    年    9     月    4     日
                  刑事第三庭審判長法  官  蔡秀雄
                                  法  官  許文章
                                  法  官  謝靜恒
以上正本證明與原本無異。
不得再抗告。
                                  書記官  陳珮茹
中    華    民    國    97    年    9     月    5     日


司法院資訊處製作；財團法人民間司法改革基金會備份。
